【裁判字號】    89,易,327
【裁判日期】    890607
【裁判案由】    傷害
【裁判全文】
臺灣士林地方法院刑事判決                          八十九年度易字第三二七號
    公  訴  人  臺灣士林地方法院檢察署檢察官
    被      告  乙○○
                戊○○
右列被告因傷害案件，經檢察官提起公訴 (八十八年度偵續字第一四四號)，本院判
決如左：
    主  文
徐褔椿、戊○○共同傷害人之身體，各處有期徒刑肆月，如易科罰金，均以佰元折
算壹日。
    事  實
一、緣甲○○因積欠徐褔椿債務未還，乙○○竟與戊○○基於共同傷害犯意之聯絡，
    於民國八十七年十二月二十二日凌晨十二時三十分許，由後門侵入臺北市大同區
    ○○○路五十號甲○○所經營之包浩斯廣告公司（未經告訴），先翻倒餐桌，復
    踢倒樓梯，嗣即共同毆打甲○○頭部，使甲○○受有頭部外傷、鼻骨骨折等之傷
    害。
二、案經甲○○訴由臺北市政府警察局大同分局報請臺灣士林地方法院檢察署檢察官
    偵查起訴。
    理  由
一、訊之被告乙○○、戊○○均矢口否認有毆打告訴人甲○○之犯行，被告乙○○辯
    稱：我在八十七年十二月二十二日凌晨有去上址，是因告訴人倒帳，我去找他幾
    次都找不到人，但我只有噴漆而已，沒有打人；被告戊○○辯稱：我並未和乙○○一起進去甲○○的公司，我原本在車上，乙○○在噴漆，我要叫他回去，警車
    就來了，我那時在車上，警車來時才下車云云。惟查，右揭犯罪事實，業據告訴
    人甲○○指述甚詳，核與其妻王美蘭（經隔離訊問）於偵查中證述情節大致相符
    ，且有診斷證明書一紙在卷可憑，且經證人即員警丁○○到庭結證稱：當天有人
    打電話來報案，我是備勤的警員，我要去處理時，剛出派出所門口就碰到告訴人
    ，他臉上有血，他當時沒有告訴我說是被誰打。他只說打他的人在店裡面，我趕
    快到他店裡，但沒有看到打他的人，我用立可拍拍照，帶他回派出所，告訴人說
    打他的人他知道住在哪裡，但不知道他的詳細地址，我叫他先去治療，因為他滿
    臉都是血，過沒幾分鐘，他又回來說打他的人現在他的店門口。第一次報案時他
    好像有說打他的人是兩個人等語（詳本院八十九年五月三日訊問筆錄），再證人
    即警員丙○○於偵查中證稱：甲○○來報案，鼻子有流血，現場很亂，東西都倒
    了．．沒多久他又來，說「打他的人在現場噴漆」等語，均核與告訴人前揭指述
    相符。且告訴人第一次前往派出所報案時已向警員表明打伊之人為乙○○，並說
    打伊之人住石牌，亦經告訴人指述甚詳，再被告二人出現於現場之時間，與證人
    王美蘭以電話報警、告訴人奔至派出所報案之時間，至為密接，被告二人復陳稱
    斯時未見其他任何債權人前往要債；參以，被告徐福自承去要債至少一、二十次
    ，衡情其應對告訴人住處之情形有相當瞭解，且其索債心切，當日復攜同伴前往
    等情觀之，告訴人稱係遭被告二人毆打成傷，應可採信。被告所辯，洵屬卸責之
    詞，諉無足取。被告犯行，罪證明確，應予依法論科。
二、核被告乙○○、戊○○所為，係犯刑法第二百七十七條第一項之傷害罪。被告二
    人間有犯意聯絡、行為分擔，為共同正犯。爰審酌被告二人犯罪之動機、目的係
    為索債，被害人受傷之程度，並未賠償被害人之損害及犯罪後仍否認犯行，態度
    不佳等一切情狀，分別量處如主文所示之刑，並諭知易科罰金之折算標準。
據上論斷，應依刑事訴訟法第二百九十九條第一項前段、刑法第二十八條、第二百七
十七條第一項、第四十一條、罰金罰鍰提高標準條例第一條前段、第二條，判決如主
文。
本案經檢察官黃惠玲到庭執行職務
中    華    民    國      八十九        年      六      月      七      日
                                  臺灣士林地方法院刑事第二庭
                                        法  官  許  永  煌
右正本證明與原本無異。
如不服本判決，應於判決送達後十日內，向本院提出上訴狀。
                                        書記官  黃  秀  雲
中    華    民    國      八十九        年      六      月      八      日
附錄本案論罪科刑法條全文：
刑法第二百七十七條第一項：
  傷害人之身體或健康者，處三年以下有期徒刑、拘役或一千元以下罰金。


司法院資訊處製作；財團法人民間司法改革基金會備份。
